# 关联方往来函证

提问人：zico9999 时间：2012-04-12 13:47:07
现在对关联方的函证都是有要求的！！而且不是函证余额了~~连明细交易额都要求企业确认！！我不知道这是证监会的要求还是事务所自身风险规避的要求！！

回答人：chenyiwei
审计准则没有规定关联方往来必须函证，主要是事务所自身对风险判断的把握（当然监管部门在执业检查时对函证覆盖率的要求也有一定作用）。另外还有一个重要考虑因素：交易对方是否同时由本所审计。